---
title: "Exercice 5_Tohon aurelas"
author: "Tohon Aurelas"
date: "31/07/2020"
output: html_document
---
#Création d'une série temporelle du CO2 à partir des données de hawai.csv
```{r, ts-load-data}
library("tidyverse")
hawai <- read_csv("data/hawai.csv")
View(hawai)
library("forecast")
library("fpp2")
library(lubridate)
library(zoo)
hawai_ts <- ts(hawai %>% dplyr::select(-time),
                    start = c(hawai$time[1] , 1),
                    frequency = 12)
autoplot(hawai_ts)
                
```

#2. séparation de la série en parties d'entraînement (environ 70% des données) et en partie test
Nous allons prendre 70% des données. Cela correstpond à la période de 1958 à 1988
Ici la serie qui sera en partie d'entrainement est hawai70_ts et la serie hawai30_ts en partie test 
                
```{r}
hawai70_ts <- hawai_ts[, 1]
hawai_ts_train <- window(hawai_ts, start = 1958.167, end = 1988.999)
hawai_ts_test <- window(hawai_ts, start = 1989.000)
                
```

#3. création d'un modèle prévisionnel sur les données d'entraînement, puis projection de la prévision de CO2 atmosphérique pour comparer aux données test
```{r}
hm_naive <- snaive(hawai_ts_train, h = 24)
autoplot(hm_naive) +
  autolayer(fitted(hm_naive)) +
  autolayer(hawai_ts_test, color = rgb(0, 0, 0, 0.6)) +
  labs(x = "Time", y = "CO2")
```

#4. Analyse des résidus 
```{r}
checkresiduals(hm_naive)
```





#5. commentaire du modèle est-il fiable? Comment pourrait-il être amélioré?





